臺灣板橋地方法院刑事判決　　　　　　　　　　　　九十一年度易字第一七號
　　公　訴　人　臺灣板橋地方法院檢察署檢察官
　　被　　　告　甲○○
右列被告因賭博案件，經檢察官聲請簡易判決處刑（九十一年度偵字第五四四０號）
，因本院板橋簡易庭認不宜以簡易判決處刑，簽移本院刑事普通庭改依通常程序審理
，本院判決如左：
    主  文
甲○○共同違反未依電子遊戲場業管理條例規定辦理營利事業登記者，不得經營電子
遊戲場業之規定，處拘役伍拾日，如易科罰金，以參佰元折算壹日。
扣案之電動機具「小瑪琍變異體」貳台（含ＩＣ板貳塊）及機具內之賭資新台幣玖仟
零參拾元均沒收。
    事  實
一、甲○○明知未依電子遊戲場業管理條例規定辦理營利事業登記者，不得經營電子
    遊戲場業，竟與姓名年籍不詳之成年男子基於犯意之聯絡，共同基於經營電子遊
    戲場業之犯意，自民國九十一年三月二日起至同年月八日止，在台北縣中和市○
    ○路三十五號七樓之ＥＳＰＮ撞球場內，由前揭不詳姓名之成年男子擺設利用電
    子操縱以顯示聲光影像、圖案、動作之電子遊戲機具小瑪琍變異體（俗稱吃角子
    老虎）二台，而經營電子遊戲場業，並共同基於賭博之概括犯意，在上開公眾得
    出入之場所，連續以前揭電動賭博機具供不特定人投入硬幣下注，若中獎可得數
    倍至數十倍不等之積分，反之則分數沒入，若有積分留下可換取現金，而與不特
    定人賭博財物，其等二人並約定盈餘各得一半。嗣於同月八日二十二時十五分許
    ，在上址為警查獲，且扣得上揭機台二台（含ＩＣ板二塊）、彩卷金幣放置單乙
    紙、賭資新台幣（下同）九千零三十元等物。
二、案經台北縣政府警察局中和分局移送臺灣板橋地方法院檢察署檢察官聲請簡易判
    決處刑，經本院板橋簡易庭認為不宜以簡易判決處刑，簽移本院刑事普通庭改依
    通常程序審理。
    理  由
一、右揭事實，訊據被告甲○○坦承不諱，並有如事實欄所示之賭博機具二台（含Ｉ
    Ｃ板共計二片）、賭資九千零三十元扣案可佐，被告之自白與事實相符，本件事
    證明確，被告之犯行，堪以認定，應依法論科。
二、按經營電子遊戲場業，應依公司法或商業登記法辦理公司或商業登記；未依本條
    例規定辦理營利事業登記者，不得經營電子遊戲場業，電子遊戲場業管理條例第
    十條第一項前段、第十五條分別定有明文。又違反第十五條規定者，處行為人一
    年以下有期徒刑、拘役或科或併科新臺幣五十萬元以上二百五十萬元以下罰金。
    電子遊戲場業管理條例第二十二條定有明文。查本案被告未依規定辦理營利事業
    登記，即在上開之公眾得出入之場所擺設電子遊戲機供不特定客人把玩，擅自經
    營電子遊戲場業，核其所為，係違反上開電子遊戲場業管理條例第十五條之規定
    ，應依同條例第二十二條規定處罰。又被告在所經營之公眾得出入之撞球場內擺
    設前開電子遊戲機與不特定客人賭博財物，核其所為，係犯刑法第二百六十六條
    第一項前段之賭博罪。被告先後多次賭博犯行，時間緊密，所犯又係構成要件相
    同之罪名，顯係基於概括之犯意反覆為之，爰依連續犯之規定以一罪論，並依法
    加重其刑。被告違反電子遊戲場業管理條例部分，雖未據起訴，但與起訴之賭博
    罪部分，具牽連犯之裁判上一罪關係，為起訴效力所及，本院自得併予審究。被
    告與姓名年籍不詳之成年人，有犯意聯絡及行為分擔，為共同正犯。被告所犯上
    開二罪間，有方法結果之牽連犯關係（最高法院九十年度台非字第二三七號判決
    參照），為裁判上一罪，應從較重之違反上開電子遊戲場業管理條例罪論處。爰
    審酌被告之素行尚佳，犯罪之動機僅為貪圖小利、目的、擺設之電動機具僅二台
    、智識程度、並犯後態度良好等一切情狀，量處如主文所示之刑，並諭知易科罰
    金之折算標準，以示懲儆。
三、扣案之電子遊戲賭博機具「小瑪琍變異體」二台（含ＩＣ板二塊），屬當場賭博
    之器具；另賭資九千零三十元，係在兌換籌碼處之財物，爰均併依刑法第二百六
    十六條第二項規定，不問屬於犯人與否宣告沒收，另扣案之彩券金幣放置單乙紙
    僅為噱頭，已據被告自承無訛，非當場賭博之器具、並非兌換籌碼處之財物，亦
    非供犯罪所用之物，爰不為沒收之諭知。
據上論斷，應依刑事訴訟法第四百五十二條、第二百九十九條第一項前段、電子遊戲
場業管理條例第二十二條、刑法第十一條前段、刑法第二十八條、第五十六條、第二
百六十六條第一項、第二項、第五十五條、第四十一條第一項前段，罰金罰鍰提高標
準條例第一條前段、第二條，判決如主文。
本案經檢察官張云綺到庭執行職務。
中      華      民      國    九十一    年      七      月    二十五    日
                                  臺灣板橋地方法院刑事第四庭
                                      法  官    徐  子  涵
右正本證明與原本無異。
如不服本判決，應於判決送達後十日內向本院提出上訴狀 (應附繕本)。
          書記官    彭  麗  紅
中      華      民      國      九十一      年    八    月     十二     日
附錄本案論罪科刑法條全文
中華民國刑法第二百六十六條
在公共場所或公眾得出入之場所賭博財物者，處一千元以下罰金。但以供人暫時娛樂
之物為賭者，不在此限。
當場賭博之器具與在賭檯或兌換籌碼處之財物，不問屬於犯人與否，沒收之。
電子遊戲場業管理條例第二十二條
違反第十五條規定者，處行為人一年以下有期徒刑、拘役或科或併科新臺幣五十萬元
以上二百五十萬元以下罰金。
